---
title: "Lab2"
output: md_document
date: "2023-03-01"
---

```{r setup, include=FALSE}
knitr::opts_chunk$set(echo = TRUE)
```

### Подключение нужных пакетов

```{r}
library(arrow)
library(dplyr)
library(stringr)
library(lubridate)
library(ggplot2)
```
### Импорт датасета

```{r,warning=FALSE, message=FALSE, error=FALSE}
dataset <- arrow::read_csv_arrow("D:\\Lab_RStudio\\gowiththeflow_20190826\\gowiththeflow_20190826.csv",schema = schema(timestamp=int64(),src=utf8(),dst=utf8(),port=uint32(),bytes=uint32()))
```
# Задание 2: Надите утечку данных 2

## Другой атакующий установил автоматическую задачу в системном планировщике cron для экспорта содержимого внутренней wiki системы. Эта система генерирует большое количество траффика в нерабочие часы, больше чем остальные хосты. Определите IP этой системы. Известно, что ее IP адрес отличается от нарушителя из предыдущей задачи.

```{r}
Sys.setlocale("LC_TIME", "Russian")
dataset %>%
select(timestamp, src, dst, bytes) %>%
mutate(outside_traffic = (!str_detect(src,"^((12|13|14)\\.)")&str_detect(dst,"^((12|13|14)\\.)")), hour = hour(as.POSIXlt(timestamp/1000, origin = "1970-01-01"))) %>%
filter(outside_traffic == TRUE, hour < 8 | hour > 17) %>%
group_by(src) %>%
summarise(total_bytes = sum(bytes)) %>%
arrange(desc(total_bytes))  %>%
head(10)
```